臺灣高雄地方法院刑事判決　　　　　　94年度交訴字第174 號
　　公　訴　人　臺灣高雄地方法院檢察署檢察官
　　被　　　告　乙○○
　　選任辯護人　陳清和律師
上列被告因業務過失致人於死案件，經檢察官提起公訴（94年度
偵字第1020號），本院改依簡式審判程序審理，判決如下：
    主  文
乙○○從事業務之人，因業務上過失致人於死，處有期徒刑陸月
，如易科罰金，以佰元折算壹日。
    事  實
一、本件被告乙○○所犯係死刑、無期徒刑、最輕本刑為3 年以
    上有期徒刑以外之罪，其於準備程序中就被訴事實為有罪之
    陳述，經審判長告知簡式審判程序之旨，並聽取公訴人及被
    告之意見後，本院合議庭認宜進行簡式審判程序，依刑事訴
    訟法第273 條之1 第1 項規定，合議裁定由受命法官獨任進
    行簡式審判程序，合先敘明。
二、乙○○任職於高雄縣鳳山市○○路33號工本清潔衛生工程有
    限公司（以下稱工本公司）擔任清潔工，負責廢棄物清潔，
    ，為從事業務之人，其於民國93年9 月22日17時2 分許，完
    成清潔工作，駕駛工本公司所有之車號VF-838號特種自用大
    貨車（下稱本件貨車），沿高雄縣鳳山市○○○街，由東往
    西方向行駛，至公園三街距離和成路數來第5 支路燈處之無
    號誌交岔路口，欲左轉將車駛回公司停車場時，理應注意轉
    彎車應讓直行車先行，而依當時有暮光，天氣晴朗，路面乾
    燥、無缺陷亦無障礙物，視距良好，本應注意車前狀況，隨
    時採取必要之安全措施，並應減速慢行，作隨時停車之準備
    ，並應注意轉彎車應讓直行車先行，而依當時情形又無不能
    注意之情事，竟疏於注意及此，即於該交岔路口左轉，適鄭
    建成於飲酒後騎乘車號XNL-743 號重型機車，亦沿公園三街
    同一方向直行，駛至前開無號誌交岔路口，因乙○○未讓鄭
    建成先行，鄭建成之機車車頭撞擊乙○○大貨車之左前車輪
    擋泥板，因而人車倒地，致鄭建成受有腹部鈍挫傷併腹腔內
    出血之傷害，造成出血性休克，併同其本身酒精中毒所致中
    毒性休克（其血液中酒精濃度為271MG/ DL ，換算呼氣酒精
    濃度為1.35毫克），經送醫後，仍於同日19時20分許不治死
    亡。嗣乙○○於有偵查犯罪職權之公務員發覺其罪嫌疑前，
    向前來處理之警員范格霖自首坦承犯行進而接受裁判。案經
    鄭建成之配偶鄭甲○○告訴及高雄縣政府警察局鳳山分局報
    告臺灣高雄地方法院檢察署檢察官偵查起訴。
三、本件證據部分除補充：「被告於本院準備程序及審判程序中
    之陳述」外，餘均引用檢察官起訴書所載（如附件）。復有
    道路交通事故現場圖、道路交通事故調查報告表（一）、（
    二）各一紙、現場及車損照片11張在卷可資佐証。而被害人
    鄭建成係因本件車禍致腹部鈍挫傷併腹腔內出血引發出血性
    及中毒性休克死亡乙節，亦經臺灣高雄地方法院檢察署檢察
    官督同法醫師相驗明確，並製有相驗屍體證明書、驗斷書、
    及勘驗筆錄等在卷可憑。
四、按汽車行駛時，駕駛人應注意車前狀況，並隨時採取必要之
    安全措施；而汽車行經無號誌之交岔路口時，應減速慢行，
    作隨時停車之準備；又汽車行駛至交岔路口時，轉彎車應讓
    直行車先行，道路交通安全規則第93條第1 項第3 款、第94
    條第3 項、第102 條第1 項第6 款分別定有明文。被告駕駛
    車輛自應注意車前狀況，並於行至該無號誌之交岔路口前減
    速慢行，作隨時停車之準備，且於被害人自其左方直行至該
    交岔路口時，更應於左轉前暫停讓直行之被害人先行，且依
    當時情形，又無不能注意之情形，乃竟疏於注意，致肇事使
    被害人受創死亡，其有過失，甚為明顯。而被害人鄭建成雖
    有酒後騎車之行為，該事故發生時，因被害人血液之酒精濃
    度高達271MG/ DL （換算呼氣酒精濃度為1.35毫克），引發
    出血性及中毒性休克，惟因本件車禍致被害人腹腔內大量出
    血，適因血液中有高濃度酒精而加速死亡，此有法務部法醫
    研究所94年9 月20日法醫理字第094003108 號函在卷可稽（
    見93年度相字第1637號卷第71頁），是被害人因本件車禍死
    亡，與被告之過失行為間並有相當因果關係，被害人酒後騎
    車亦有過失，然此無免被告過失致人於死之責任，本件罪證
    明確，被告犯行已堪認定，應依法論科。
五、按刑法上所謂業務，係指個人基於其社會地位繼續反覆所執
    行之事務，包括主要業務及其附隨之準備工作與輔助事務在
    內。此項附隨之事務，並非漫無限制，必須與其主要業務有
    直接、密切之關係者，始可包含在業務概念中，而認其屬業
    務之範圍，最高法院89年度台上字第8075號判決要旨參照。
    查被告任職於工本公司，擔任廢棄物乙級清除技術員，被告
    工作內容有駕駛車輛運載廢棄物之需求，本件貨車係為被告
    工作所需而專屬被告駕駛之用，業經被告於本院審理時供述
    綦詳（見94年12月8 日審判筆錄第5 頁），揆諸上開說明，
    被告駕駛本件貨車係屬附隨業務，辯護意旨認被告駕車之行
    為，非屬執行業務部分，容有誤會，附此敘明。核被告所為
    ，係犯刑法第276 條第2 款之業務過失致死罪。被告於肇事
    後除停留於現場等候員警前來處理外，並於有偵查犯罪職權
    之員警知悉肇事者之姓名前，即向前來處理之警員坦承即為
    肇事者，並自白犯行進而接受裁判，應依刑法第62條前段之
    規定，減輕其刑。爰審酌被告身為從事駕駛業務之人，於駕
    駛車輛時更應提高注意，遵守道路交通安全規則，以防交通
    事故之發生，竟未履行其注意義務，於該交岔路口未注意車
    前狀況、減速慢行並讓讓直行車先行，因而於該路口發生此
    重大事故，更致致被害人傷重不治死亡，其過失犯行所造成
    之損害重大，惟被告於犯後坦認犯行，並向前來處理本件事
    故之員警自首而接受裁判，其犯後態度良好，惟尚未與被害
    人家屬和解等一切情狀，量處如主文所示之刑，並諭知易科
    罰金之折算標準，以示懲儆。
據上論斷，應依刑事訴訟法第299 條第1 項前段、第273 之1 第
1 項、第310 條之2 、第454 條第2 項，刑法第276 第2 項、第
41條第1 項前段、第62條前段，罰金罰鍰提高標準條例第1 條前
段、第2 條，判決如主文。
本案經檢察官丙○○到庭執行職務。
中　　華　　民　　國　　94　　年　　12　　月　　22　　日
                     交通法庭法  官   何佩陵
以上正本證明與原本無異。
如不服本判決，應於收受送達後10日內向本院提出上訴書狀。
中　　華　　民　　國　　94　　年　　12　　月　　22　　日
　　　　　　　　　　　　　　 書記官   張家瑜
附錄所犯法條:
中華民國刑法第276條
因過失致人於死者，處2 年以下有期徒刑、拘役或2 千元以下罰
金。
從事業務之人，因業務上之過失犯前項之罪者，處5 年以下有期
徒刑或拘役，得併科3 千元以下罰金。
